【裁判字號】    89,上易,62
【裁判日期】    890222
【裁判案由】    違反商標法
【裁判全文】
臺灣高等法院刑事判決                  八十九年度上易字第六十二號
    上  訴  人
    即  被  告  甲○○
    選任辯護人  盧慶南
右上訴人，因違反商標法案件，不服臺灣桃園地方法院，八十八年度易字第一六七０
號，中華民國八十八年十一月三十日第一審判決（起訴案號：臺灣桃園地方法院檢察
署八十八年度偵字第五五五九號），提起上訴，本院判決如左：
    主      文
上訴駁回。
    事      實
一、甲○○係手錶修理業者，其明知如附表所示商標，業經瑞士商瑞士勞力士錶廠向
    我國經濟部中央標準局獲准註冊登記，取得商標專用權，分別指定使用於各種錶
    及其他計時器具及其各動件與附件及併合於錶上使用之寶石及其他應屬本款之一
    切商品、鐘錶及其他鐘錶及計時器具及其他零件與附件，仍在專用期間內，均經
    核准延展使用期間分別自民國（下同）八十四年十月一日起至九十四年九月三十
    日止及七十九年十月十六日起至八十九年十月十五日止，且該商標之商品在市場
    行銷多年，為業界及消費者等相關大眾所共知，竟於八十七年十月二十二日下午
    四時許，在臺北市萬華火車站附近，由真實姓名不詳、自稱「吉美」之成年男子
    處收受仿冒如附表所示商標之瑞士勞力士手錶五個後，再聯絡不知情之王開文至
    桃園國際中正機場貨運站申報託運以輸出寄往香港綽號「華仔」之友人，旋為警
    循線查獲，並扣得上開仿冒如附表所示商標之手錶五個。
二、案經內政部警政署航空警察局移送臺灣桃園地方法院檢察署檢察官偵查起訴。
    理      由
一、訊據被告甲○○固坦承有於右揭時地受自稱「吉美」之成年男子交付扣案之手錶
    五個後，委不知情之王開文輸出寄予香港之友人「華仔」等情，惟矢口否認有違
    反商標法之犯行，辯稱：伊不識「吉美」，無從聯絡，只知寄送物係手錶，不知
    何錶，且不知為仿冒商標之手錶云云。
二、然查：
  (一)右開犯罪事實，業據被告甲○○於警訊時自白不諱（見偵查卷第五頁）。核與證
    人王開文證述其受託申報之情節相符，並有仿冒如附表所示商標之手錶五個扣案
    可佐。而扣案之手錶經送鑑驗後，認係仿造勞力士錶之手錶，有鑑定證明書附卷
    足憑。如附表所示之商標，也有經濟部中央標準局商標註冊證影本在卷可按。
  (二)被告雖提出自稱香港「華仔」署名之書信一紙，證明其係受「華仔」所託而寄交
    扣案之仿錶。惟被告已表示該「華仔」不能到庭作證，則無從究明該紙書信係何
    人所製，是否真實。縱該信確為「華仔」所寫，依刑事訴訟法第一百五十九條規
    定，「華仔」既未到庭陳述，該書信亦不具證據能力。不足改變被告確有寄交輸
    出扣案仿冒他人商標手錶之犯行，自不足作為被告有利之論證。
  (三)綜上所述，被告所辯，顯為事後翻異卸責之詞，不足採信，其罪證明確，犯行洵
    堪認定。
三、核被告所為，係犯商標法第六十三條之罪。被告利用不知情之王開文寄交輸出前
    開手錶，為間接正犯。原審基此認定，援引商標法第六十三條、第六十四條、刑
    法第十一條前段、第四十一條、第七十四條第一款罰金罰鍰提高標準條例第二條
    等規定，審酌被告並無犯罪前科紀錄，素行良好，積極參與社會公益活動，有當
    選證書、獎狀等在卷可考，及其犯罪之動機、目的、手段、犯罪後之態度等一切
    情狀，量處有期徒刑三月，如易科罰金以三百元折算一日。又以被告前未曾受有
    期徒刑以上刑之宣告，有被告全國前案紀錄表在卷可稽，其一時失慮誤觸法網，
    經此教訓，應知所警惕，而無再犯之虞，因認其所宣告之刑，以暫不執行為適當
    ，併宣告緩刑三年，以啟自新。扣案之仿冒如附表所示商標之手錶五個，應依商
    標法第六十四條規定宣告沒收。經核其認事用法，均無不合。被告上訴意旨，仍
    執前詞，否認犯罪，及認原判決量刑過重，就原審適法範圍裁量權之行使為爭執
    ，核無理由，應予駁回。
四、據上論斷，應依刑事訴訟法第三百六十八條，判決如主文。
本案經檢察官陳時提到庭執行職務。
中     華     民     國    八十九   年       二       月     二十二     日
                             臺灣高等法院刑事第五庭
                                 審判長法  官  曾  德  水
                                       法  官  楊  貴  雄
                                       法  官  趙  功  恆
右正本證明與原本無異。
不得上訴。
                                       書記官  常  淑  慧
中     華     民     國    八十九   年       二       月     二十五     日
附錄：本案論罪科刑法條全文
商標法第六十三條
明知為前條商品而販賣、意圖販賣而陳列、輸出或輸入者，處一年以下有期徒刑、拘
役或科或併科新台幣五萬元以下罰金。
附表：
      註   冊   號   數    商標圖案     專        用        期        間
      第二０九二三號                    經延展自中華民國八十四年十月一日至
                                        九十四年九月三十日止
      第一四二０九０號                  自中華民國六十九年十月十六日起至八
                                        十九年十月十五日止


司法院資訊處製作；財團法人民間司法改革基金會備份。
